【裁判字號】    99,消債清,22
【裁判日期】    990607
【裁判案由】    清算
【裁判全文】
臺灣桃園地方法院民事裁定            99年度消債清字第22號
聲  請  人
即  債務人  甲○○
代  理  人  李宏文律師
上列當事人因消費者債務清理事件聲請清算，本院裁定如下：
    主  文
債務人甲○○自民國九十九年六月八日下午五時起開始清算程序
，並同時終止清算程序。
聲請程序費用新臺幣壹仟元由聲請人負擔。
    理  由
一、按法院開始清算程序之裁定，應載明其年、月、日、時，並
    即時發生效力；債務人之財產不敷清償清算程序之費用時，
    法院應裁定開始清算程序，並同時終止清算程序，消費者債
    務清理條例第83條第1項、第85條第1項分別定有明文。
二、本件債務人主張：其因積欠金融機構無擔保債務總金額新台
    幣（下同）1,411,530元（內含一般債權人債務841,000元，
    ，並有不能清償債務情事，曾於民國98年以書面向最大債權
    金融機構渣打國際商業銀行請求共同協商債務清償方案，惟
    協商不成立，並經渣打國際商業銀行發給前置協商不成立通
    知書。而債務人因罹患重度主動脈瓣膜閉鎖不全病症，無法
    從事勞力工作，目前僅能至市場擺設臨時攤販，每月收入所
    得約10,000元，扣除每月基本生活所需費用，實無力償還前
    揭債務，復未經法院裁定開始清算程序或宣告破產，爰向本
    院聲請清算等語。
三、經查，債務人所主張之上開事實，業據提出財團法人金融聯
    合徵信中心當事人綜合信用報告、債權人清冊、財產及收入
    狀況說明書、財產歸屬清單、96年及97年度綜合所得稅各類
    所得清單、收入切結書、房屋租賃契約書、前置協商不成立
    通知書、診斷證明書、土地登記謄本等件各乙份在卷可稽，
    堪信為真。又據債務人陳稱其現今每月基本生活必要支出9,
    150元（包含水電費500元、加油費2,000元、伙食費5,000元
    、電信費300元、健保費1,350元），未逾行政院主計處所公
    告之98年度臺灣省平均每人每月最低生活費用9,829 元，加
    以債務人名下無自用住宅而有租屋必要，據債務人陳報每月
    支出租金3,000 元，並未逾桃園縣區內一般租屋水準，均屬
    合理可信。是以債務人自承每月收入所得10,000元觀之，支
    應其前揭每月生活所需必要費用12,150元（9,150＋3,000＝
    12,150），顯已無法負擔，遑論清償其餘債務，堪認本件債
    務人確有不能清償債務之情事。此外，本件又查無債務人有
    消費者債務清理條例第6條第3項、第8條或第82條第2項所定
    駁回清算聲請之事由存在，則債務人聲請清算，應屬有據。
    復參債務人所提財產及收入狀況說明書所載，其名下僅有汽
    車（出廠年份：1997年）1 輛，所餘殘值不高；且原登記於
    債務人名下之持分土地，據債務人陳稱已遭拍賣等語（見本
    院99年4月8日訊問筆錄），並有上開土地登記謄本在卷可核
    ，審酌本件清算程序之規模，以債務人幾無任何財產之現況
    ，名下亦無任何存款，顯無可支付清算程序費用，爰依上開
    規定裁定開始本件清算程序。
中    華    民    國    99    年    6     月    7     日
              民事第一庭        法  官  吳爭奇
上為正本係照原本作成。
開始清算程序之裁定不得抗告，如不服同時終止清算程序之裁定
，應於裁定送達後10日內，以書狀向本院提出抗告，並繳納抗告
費新臺幣1千元。
中    華    民    國    99    年    6     月    7     日
                                書記官  黃瓊儀

司法院資訊處製作；財團法人民間司法改革基金會備份。
